【裁判字號】    92,訴,12
【裁判日期】    920612
【裁判案由】    違反著作權法
【裁判全文】
福建金門地方法院刑事判決                            九十二年度訴字第一二號
    公  訴  人  福建金門地方法院檢察署檢察官
    被      告  甲○○
右列被告因違反著作權法案件，經檢察官提起公訴（九十二年度偵字第七二號），本
院判決如左：
    主  文
甲○○明知為侵害著作權之物，意圖營利以交付之方法侵害他人之著作權為常業，處
有期徒刑壹年陸月，緩刑年。
扣案如附表一所示非法重製之ＶＣＤ影片壹佰玖拾玖片及如附表二所示非法重製之Ｃ
Ｄ音樂帶壹仟伍佰肆拾陸片均沒收。
    事  實
一、甲○○為設於金門縣烈嶼鄉○○村○○街一四三號「金世界禮品店」負責人，明
    知如附表一所示之ＶＣＤ影片及如附表二所示之ＣＤ音樂帶均係他人擅自以重製
    之方法，侵害美商迪士尼企業股份有限公司、美商時代華納娛樂公司、美商二十
    世紀福斯影片股份有限公司、美商美國環球影片股份有限公司、美商哥倫比亞影
    片股份有限公司、美商聯美股份有限公司、美商新線製作股份有限公司、美商米
高梅影片股份有限公司、美商派拉蒙影片股份有限公司等九家美商公司之影音著
    作財產權，及侵害滾石國際音樂股份有限公司、華納國際音樂股份有限公司、上
    華國際企業股份有限公司、福茂唱片音樂股份有限公司、科藝百代股份有限公司
    、新力哥倫比亞音樂股份有限公司、博德曼股份有限公司、豐華唱片股份有限公
    司、環球國際唱片股份有限公司、艾迴股份有限公司、華研國際音樂股份有限公
    司、魔岩唱片股份有限公司等十二家公司錄音著作財產權之物，竟基於意圖販賣
    營利之常業犯意，自民國（以下同）九十一年十月間某日起，在小金門海岸邊，
    向不詳之大陸地區人民，以ＶＣＤ每片新台幣（以下同）十元、ＣＤ每片六元之
    代價販入後，意圖散布而陳列於「金世界禮品店」後方廚房內，並進而以ＶＣＤ
    每片六十元，ＣＤ每片五十元代價出售於楊家淵、邱秉賢等不特定人。迄九十二
    年一月二十一日下午一時五十分許，為警持搜索票在「金世界禮品店」後方廚房
    及店外停放之ＲＰ─五一四二號報廢小貨車輛內，扣得甲○○所有供販賣用，他
    人擅自重製之盜版ＶＣＤ一百九十九片（詳如附表一）及盜版ＣＤ一千五百四十
    六片（詳如附表二）。
二、案經美商迪士尼企業股份有限公司、美商時代華納娛樂股份有限公司、美商二十
    世紀福斯影片股份有限公司、美商美國環球影片股份有限公司、美商哥倫比亞影
    片股份有限公司、美商聯美股份有限公司、美商新線製作股份有限公司、美商米
    高梅影片股份有限公司、美商派拉蒙影片股份有限公司等九家影音著作權人之共
    同告訴代理人財團法人電影及錄影著作保護基金會，暨滾石國際音樂股份有限公
    司、華納國際音樂股份有限公司、上華國際企業股份有限公司、福茂唱片音樂股
    份有限公司、科藝百代股份有限公司、新力哥倫比亞音樂股份有限公司、博德曼
    股份有限公司、豐華唱片股份有限公司、環球國際唱片股份有限公司、艾迴股份
    有限公司、華研國際音樂股份有限公司，魔岩唱片股份有限公司十二家錄音著作
    權人，訴由金門縣警察局移送福建金門地方法院檢察署檢察官偵查起訴。
    理  由
一、訊據被告甲○○矢口否認有何違反著作權法之犯行，辯稱：伊不知扣案之ＶＣＤ
    、ＣＤ為盜版帶，且進貨後尚未賣出云云。惟查：
  (一)右揭事實業據被告甲○○於偵查中坦承不諱，核與上開九家影音著作權人告訴代
    理人張家禮，及十二家錄音著作權人代理人張昌政於偵查中指證情節相符，並有
    上開擅自重製之ＶＣＤ一百九十九片，ＣＤ一千五百四十六片扣案及上開詞曲著
    作權執照影本附卷可稽。扣案之ＶＣＤ及ＣＤ均係盜版帶，有鑑識報告在卷可稽
    。足認上開ＶＣＤ及ＣＤ均係擅自以重製之方法，侵害他人著作財產權之物。
  (二)查被告甲○○於偵查中坦稱曾販賣過正版光碟，被告為高中畢業，又有販賣正版
    帶之經驗，應可輕易判斷扣案之ＶＣＤ及ＣＤ均為盜版帶。況被告既係在海邊向
    大陸地區人民以ＶＣＤ每片十元、ＣＤ每片六元之低價購入，購入後復係陳列於
    「金世界禮品店」後方廚房內，部分則藏放於屋外廢棄小貨車內，在在均顯示被
    告明知扣案之ＶＣＤ、ＣＤ來源不正常，且係不能公開販賣之物。被告辯稱伊不
    知情云云，顯係事後卸責之詞，委無足採。
  (三)被告曾販售盜版ＶＣＤ及ＣＤ予證人楊家淵、邱秉賢等情，已據證人楊家淵、邱
    秉賢於警訊中指述綦詳。被告自九十一年十月間進貨後迄獲案之時，已向大陸地
    區人民購買多達二十餘次，扣案之ＶＣＤ、ＣＤ數量多達一百九十九片及一千五
    百四十六片之鉅。倘被告迄獲案時均未曾售出，足見盜版生意不佳，自無一再進
    貨二十餘次、數量達千餘片之理。被告辯稱伊進貨後尚未曾賣出云云，顯非可採
    。又被告自承ＶＣＤ每片進價十元、ＣＤ每片進價六元，並欲以ＶＣＤ每片六十
    元，ＣＤ每片五十元之代價售出，亦徵被告有營利之意圖。
  (四)被告自九十一年十月間進貨迄獲案時，三月間進貨次數達二十餘次，數量達千餘
    片之鉅。顯見被告有大量販賣盜版ＶＣＤ及ＣＤ以為營生之情，自係基於常業犯
    意而為之。
  (五)綜上所述，被告明知扣案之ＶＣＤ、ＣＤ均係擅自以重製之方法，侵害他人著作
    財產權之物。仍基於意圖販賣營利之常業犯意，自九十一年十月間某日起，在小
    金門海岸邊，向不詳之大陸地區人民，以ＶＣＤ每片十元、ＣＤ每片六元之販入
    後，陳列於「金世界禮品店」後方廚房內，並進而以ＶＣＤ每片六十元，ＣＤ每
    片五十元代價出售於楊家淵、邱秉賢等不特定人。其意圖散布而陳列或意圖營利
    而交付之犯行，事證明確，洵堪認定。
二、被告甲○○明知為侵害著作權之物，意圖營利而交付之方法侵害他人之著作權為
    常業，所為係犯著作權法第九十四條之罪。其意圖散布而陳列之低度行為，為意
    圖營利而交付之高度行為所吸收，不另論罪。爰審酌被告犯罪之動機、目的、手
    段，犯罪時所受之刺激及其品性、生活狀況、智識程度、犯罪所生之損害，及犯
    罪後態度等一切情狀，量處如主文所示之刑，藉資懲儆。查被告素行良好，前未
    曾犯罪受有期徒刑以上刑之宣告，有臺灣高等法院被告全國前案紀錄表在卷可稽
    。其因一時失慮，偶罹刑典，經此刑之宣告後，應知警惕而無再犯之虞，本院因
    認暫不執行其刑為當，併予以宣告緩刑三年，以啟自新。扣案如附表一、二所示
    之盜版ＶＣＤ、ＣＤ均係被告所有供犯罪所用之物，業據被告供承在卷可按，併
    宣告沒收。
據上論斷，應依刑事訴訟法第二百九十九條第一項前段，著作權法第九十四條，刑法
第七十四條第一款、第三十八條第一項第二款判決如主文。
本案經檢察官張世和到庭執行職務
中    華    民    國      九十二      年      六      月      十二      日
                                  福建金門地方法院刑事庭
                                          法  官  林 英 志
右正本證明與原本無異。
如不服本判決，應於判決送達後十日內，向本院提出上訴狀。
                                          書記官  田 汲 雷
中    華    民    國      九十二      年      六      月      十二      日
附錄本案論罪科刑法條全文：
著作權法第九十三條第三款：
有下列情形之一者，處二年以下有期徒刑，得併科新台幣十萬元以下罰金︰
  三  以第八十七條各款方法之一侵害他人之著作權者。
著作權法第八十七條第二款：
有下列情形之一者，除本法另有規定外，視為侵害著作權或製版權︰
  二  明知為侵害著作權或製版權之物而散布或意圖散布而陳列或持有或意圖營利而
      交付者。
著作權法第九十四條：
以犯第九十一條、第九十二條或第九十三條之罪為常業者，處一年以上七年以下有期
徒刑，得併科新台幣四十五萬元以下罰金。


司法院資訊處製作；財團法人民間司法改革基金會備份。
